【裁判字號】    92,交易,308
【裁判日期】    920819
【裁判案由】    過失傷害
【裁判全文】
臺灣板橋地方法院刑事判決                        九十二年度交易字第三八號
    公  訴  人  臺灣板橋地方法院檢察署檢察官
    被      告  甲○○
右列被告因過失傷害案件，經檢察官提起公訴（九十二年度偵字第四０六０號），本
院判決如左：
    主  文
甲○○因過失傷害人，處有期徒刑伍月，如易科罰金，以佰元折算壹日。
    事  實
一、甲○○於民國九十一年十二月卅日晚上十一時四十分許，駕駛車號Ｐ七─一三０
    六號自用小客車，沿台北縣大漢橋由板橋市往新莊市方向行駛，行經時速限制四
    十里之大漢橋下坡引道時，原應注意車前狀況並隨時採取必要之安全措施，且應
    注意依規定時速行駛，當時天候晴、夜間有照明、路面乾燥無缺陷或障礙物、視
    距良好，依甲○○之智識程度及當時情形均無不能注意之情事，竟疏未注意車前
    狀況，且貿然以時速約七十至八十公里之速度疾馳，遂撞擊其前方由丙○○所駕
    駛且後座附載其妻盧乙○○之車牌號碼ＣＪＮ─四五八號重型機車，丙○○因此
    倒地受有頭部外傷合併兩側額葉腦挫傷及顏面與後顱頭皮裂傷、第一腰椎壓迫性
    骨折等傷害，盧乙○○因此倒地受有頸部挫傷、臀部挫傷等傷害。甲○○肇事後
    即報案通知救護車將丙○○及盧乙○○送醫治療，甲○○並留在現場等候前來處
    理之警員，而於犯罪未發覺之前即向警員自首上情並接受裁判。
二、案經甲○○、盧乙○○訴請台北縣政府警察局新莊分局報請臺灣板橋地方法院檢
    察署檢察官偵查起訴。
    理  由
一、右揭事實，訊據被告甲○○除辯稱：丙○○騎乘機車突然往右靠向伊行駛之車道
    ，亦有過失云云外，餘均坦承不諱，核與告訴人丙○○、盧乙○○指訴之情節大
    致相符，復有道路交通事故調查報告表一紙、肇事現場及車輛暨丙○○、盧乙○○受傷照片共二十張附卷可稽。按汽車駕駛人應注意車前狀況並隨時採取必要之
    安全措施；又行車速度，依標誌或標線之規定，無標誌或標線者，在市區道路，
    時速不得超過五十公里，在郊外道路時速不得超過六十公里；道路交通安全規則
    第九十四條第三項、第九十三條第一項第一款前段分別定有明文。被告係汽車駕
    駛人，應注意遵守上開規定，肇事當時天候晴、夜間有照明、路面乾燥無缺陷或
    障礙物、視距良好，有前揭道路交通事故調查報告表可考，依被告之智識程度及
    當時情形均無不能注意之情事，被告竟疏未注意車前狀況，且貿然以時速約七十
    至八十公里之速度疾駛，以致肇事，被告之駕車行為顯有過失；又本件肇事地點
    係大漢橋往新莊方向之下坡引道，係單向二線車道，右側外車道地面有右轉指示
    線（見偵卷第十一頁背面照片），丙○○係隨路匯入左側直行車道後，遭同向後
    方由被告駕駛之小客車撞擊，丙○○並無不依標誌、標線行駛之情事；本件車禍
    經台灣省台北縣區車輛行車事故鑑定委員會鑑定結果，亦認定被告駕駛自小客車
    超速行駛追撞前車為肇事原因，丙○○駕駛重機車無肇事因素，有台灣省台北縣
    區車輛行車事故鑑定委員會九十二年三月十四日北鑑字第九二０一一八號函所附
    鑑定意見書一份在卷可參；是被告上開所辯委不足採。又被害人丙○○、盧乙○○因遭被告駕車撞擊，經行政院衛生署台北醫院及國立台灣大學醫學院附設醫院
    診斷結果，丙○○受有頭部外傷合併兩側額葉腦挫傷及顏面與後顱頭皮裂傷、第
    一腰椎壓迫性骨折等傷害，盧乙○○則受有頸部挫傷、臀部挫傷等傷害，此有上
    開二醫院所開立丙○○、盧乙○○之診斷證明書共四紙附卷可憑，是丙○○、盧
    乙○○所受上開傷勢與被告之過失行為間，具有相當因果關係。綜上所述，本案
    事證明確，被告之犯行實堪認定。
二、核被告所為，係犯刑法第二百八十四條第一項前段之過失傷害罪。被告以一駕車
    過失行為，同時致丙○○及盧乙○○受傷，為想像競合犯，應依刑法第五十五條
    規定從一過失傷害罪處斷。被告肇事後即報案通知救護車將丙○○、盧乙○○送
    醫治療，並留在現場等候前來處理之警員，並於犯罪未發覺之前即向前來處理之
    警員自承肇事並接受裁判，有台北縣政府警察局偵辦交通事故案件涉嫌人是否自
    首調查表一紙在卷可憑，被告合於自首之要件，應依刑法第六十二條前段規定減
    輕其刑。爰審酌被告曾因施用毒品經法院裁定送觀察、勒戒（參考卷附臺灣高等
    法院被告全國前案紀錄表），素行不良，其駕車肇事之過失情節重大，丙○○所
    受傷勢嚴重，被告犯後迄未賠償被害人所受損害等一切情狀，量處如主文所示之
    刑，並諭知易科罰金之折算標準。
據上論斷，應依刑事訴訟法第二百九十九條第一項前段，刑法第二百八十四條第一項
前段、第五十五條、第四十一條第一項前段、第六十二條前段，罰金罰鍰提高標準條
例第一條前段、第二條，判決如主文。
本案經檢察官鄧媛到庭執行職務。
中      華      民      國      九十二      年    八    月     十九     日
                              臺灣板橋地方法院交通法庭
                                  法  官  樊  季  康
右正本證明與原本無異
如不服本判決應於送達後十日內向本院提出上訴狀
                                  書記官  馬  秀  芳
中      華      民      國      九十二      年    八    月     十九     日
附錄本案論罪科刑法條全文：
刑法第二百八十四條
因過失傷害人者，處六月以下有期徒刑、拘役或五百元以下罰金。致重傷者，處一年
以下有期徒刑、拘役或五百元下罰金。
從事業務之人，因業務上之過失傷害人者，處一年以下有期徒刑、拘役或一千元以下
罰金。致重傷者，處三年以下有期徒刑、拘役或二千元以下罰金。


司法院資訊處製作；財團法人民間司法改革基金會備份。
